【裁判字號】    96,上訴,2363
【裁判日期】    970430
【裁判案由】    毒品危害防制條例等
【裁判全文】
臺灣高等法院刑事判決                96年度上訴字第2363號
上  訴  人  臺灣台北地方法院檢察署檢察官
上  訴  人
即  被  告  甲○○
                      號
選任辯護人  陳佳瑤律師
            陳筱屏律師
上列上訴人因被告毒品危害防制條例等案件，不服臺灣臺北地方
法院95年度訴字第585號，中華民國96年4月20日第一審判決（起
訴案號：臺灣臺北地方法院檢察署93年度偵字第1137號），提起
上訴，本院判決如下：
    主  文
上訴駁回。
    事  實
一、甲○○明知海洛因為毒品危害防制條例第2條第2項第1款所
    列之第一級毒品，依法不得持有、販賣，於93年3月5日17
    時45分許前某時，在不詳地點販入第一級毒品海洛因持有後
    ，復另起販賣第一級毒品營利之犯意，由乙○○借用計程車
    司機之0000000000號行動電話撥打甲○○0000000000號行動
    電話聯絡，原擬以新臺幣（下同）2000元購買海洛因，後乙
    ○○因所帶金錢不足，再打電話擬購買約1000元之海洛因，
    並約定於93年3月5日17時45分許在臺北市○○○路○段100
    號前交易，詎乙○○與甲○○碰面時，僅拿出700元交予甲
    ○○擬購買700元價格份量之海洛因，甲○○不欲賣，將錢
    退還予乙○○之際，旋為埋伏之員警上前查獲而未遂，並在
    甲○○之皮包內及上樓至同址（羅斯福路3段100號）6樓之8
    查獲第一級毒海洛因6包（驗餘淨重49.88公克，空包裝重
    2.72公克）及其所有供聯絡販賣本件海洛因所用之NOKIA行
    動電話1具，另扣得非供販賣海洛因用之海洛因殘渣袋3只、
    安非他命殘渣袋7只、分裝袋10個、未使用之針筒2支、使用
    過之針筒2支、小燈泡1個、吸管1支、電子秤1台、湯匙1支
    、安非他命1包（毛重1.1公克）、非毒品之粉末2包。
二、案經臺灣板橋地方法院檢察署檢察官呈請臺灣高等法院檢察
    署檢察長令轉經臺灣雲林地方法院檢察署檢察官偵查暨由雲
    林縣警察局斗六分局報請臺灣雲林地方法院檢察署檢察官偵
    查提起公訴，臺灣雲林地方法院以管轄錯誤判決移送本院。
    理  由
甲、有罪部分：
壹、程序部分：
一、本件被告經原審判決有罪，係有偽造文書暨販賣第一級毒品
    二部分，被告初提起上訴於本院，並未明確說係就何部分上
    訴，惟被告於本院96年8月1日準備程序中，已明白陳稱其僅
    對原審判決販賣第一級毒品之部分上訴，而撤回對於偽造文
    書之部分，並當庭書立撤回上訴聲請書一紙，是本件關於被
    告上訴之部分僅限於販賣第一級毒品之部分，合先敘明。
二、被告甲○○警詢自白之證據能力：
（一）被告辯稱其於93年3月6日在雲林縣警察局斗六分局所作之
      筆錄係受警察誘導脅迫所為，且其不認識字，當時復毒癮
      發作云云。辯護人則為被告辯護稱：被告之警詢筆錄係出
      於不正訊問方法所取得，且未全程連續錄音，警詢自白無
      證據能力。惟查經原審於95年9月18日勘驗被告警詢筆錄結
      果：被告93年3月6日第一次陳述內容與筆錄相同，語氣雖
      有點虛弱，但語氣正常。第二次筆錄則由一位警員詢問，
      一位記錄，被告所述內容與筆錄大致相符，僅較口語化之
      談話未為記載，被告所言均係自行陳述，中間並有打字聲
      及員警討論之過程（原審勘驗筆錄第7頁），被告之弟中途
      亦進入警局陪同被告警詢（見上引勘驗筆錄第10頁），並
      無員警脅迫被告或中斷之情形。參以被告93年3月6日凌晨2
      時10分許第一次警詢時，因被告不願接受夜間訊問，故未
      製作筆錄，至同日上午11時始35分始開始製作第2次筆錄，
      斯時被告顯已有充分之休息。況被告之弟於警詢中中途進
      入警局陪同後，被告仍坦承有販賣毒品之犯行，且就討價
      還價之過程詳加敘述，且與被告在檢察官初訊及證人乙○
      ○於警詢、偵查中所述交易毒品過程相符。足見被告上開
      警詢所為之自白係出於任意性，亦有全程錄音。
（二）按刑事訴訟法第156條第1項規定：「被告之自白，非出於
      強暴、脅迫、利誘、詐欺、疲勞訊問、違法羈押或其他不
      正之方法，且與事實相符者，得為證據」，被告於警詢之
      陳述，經查並無出於「非任意性」之情形，是其自白依法
      自有證據能力。至於被告第2次警詢筆錄，經調查結果部
      分有與錄音不符之處，該筆錄依刑事訴訟法第100條之1第
      1項自不再援用為本案認定事實之證據資料，惟「筆錄」
      得否作為證據，與「被告之自白」得否作為證據，要係不
      同之範疇，被告之自白（陳述），經原審調查結果，既係
      出於任意性且在訊問者依法踐行法定告知義務後，依法取
      得之自白（被告陳述），自有證據能力，至於其陳述內容
      ，依上揭說明，已捨棄與錄音不符之筆錄，而以「就錄音
      全文逐字翻譯之譯文」即勘驗筆錄為準，此始符合刑事訴
      訟法第100條之1第1項前段「訊問被告應全程連續錄音」
      之立法意旨，附此敘明。
貳、實體部分：
一、訊據被告就其於上揭時、地為警查獲，並扣得上開第一級毒
    品海洛因6包、NOKIA行動電話1具，殘渣袋3只、安非他命殘
    渣袋7只、分裝袋10個、未使用之針筒2支、使用過之針筒2
    支、小燈泡1個、吸管1支、電子秤1台、湯匙1支、安非他命
    1包、非毒品之粉末2包之事實固不諱言，惟矢口否認有何販
    賣毒品犯行，辯稱：伊並未販賣毒品云云。惟查：
（一）證人乙○○於警詢證稱原先講好買毒品2000元，後來錢不
      夠，給被告700元（見原審95年9月18日勘驗筆錄），於偵
      查中亦結證稱要向被告買海洛因，先打被告0000000000號
      行動電話，到場後因錢不夠，給被告700元，才說錢不夠，
      只有700元，後來毒品未交易即同時被警察抓等語（見臺
      灣雲林地方法院檢察署93年度偵字第1137號卷第23頁）。
      核與被告於警詢及檢察官初訊時均證乙○○原擬以2000元
      購買海洛因，後乙○○因所帶錢不足，再打電話擬購買約
      1000元之海洛因，並約定於93年3月5日17時45分許在臺北
      市○○○路○段100號前交易，詎乙○○與被告碰面時，僅
      拿出700元交予被告擬購買700元價格份量之海洛因，被告
      不欲賣，將錢還予乙○○之際，旋為埋伏之員警上前查獲
      而未遂等情相符（見原審95年9月18日勘驗筆錄、臺灣雲
      林地方法院檢察署93年度偵字第1137號卷第8頁）。參以
      證人邱裕然於原審審理時亦證稱當場查獲時並未扣得700
      元，足見被告於偵查中供稱因不願以700元價格賣乙○○
      ，故還給乙○○，即為警查獲等語應堪採信。證人乙○○
      上開於警詢及檢察官偵查中所為之供述，已臻明確，是證
      人乙○○嗣於本院審理中翻異前供，附和被告之所辯稱其
      係至該處向被告借錢云云，惟果證人乙○○確係至該處向
      被告借錢而約至該處拿取，則員警應嗣查獲被告時，應自
      被告之身上扣得所欲借予證人乙○○之金錢始合於常理，
      惟員警並未自被告處扣得任何金錢，適反在被告之皮包中
      扣得毒品，亦顯與常理不合；在在足證證人乙○○上述本
      院審理中翻異前供所為之證述，顯係偽證，而不足採信（
      證人乙○○涉犯偽證部分，應另由檢察官偵查辦理，亦附
      此敘明）。
（二）又扣案之6包粉末經法務部調查局鑑定結果為海洛因（驗
      餘淨重49.88公克，空包裝重2.72公克），有法務部調查
      局93年4月16日調科壹字第1600022360號函在卷可參（見
      臺灣雲林地方法院檢察署93年度偵字第1137號卷第39頁）
      ，足見扣案之粉末確為毒品海洛因。參以證人邱裕然證稱
      查獲時在被告皮包內有查獲毒品，並帶員警上樓查；被告
      於檢察官初訊時亦坦承於查獲時其皮包內有有海洛因等情
      ，益佐被告係帶毒品與乙○○交易當場被查獲而未遂。是
      被告販賣第一級毒品未遂之犯行亦足堪認定。
參、論罪科刑：
（一）按修正後刑法第2條第1項規定：「行為後法律有變更者，
      適用行為時之法律。但行為後之法律有利於行為人者，適
      用最有利於行為人之法律」。被告行為後，刑法第25條、
      第64條、第65條、第67條 (刑法修正前第67條、第68條)
      、業於94年1月7日修正公布，並於95年7月1日施行。修正
      前刑法第26條有關未遂減輕其刑之規定，於刑法修正後改
      列為第25條，有關未遂犯減輕其刑之規定，僅為條次之更
      改，無涉新舊法比較問題。又修正前刑法第33條第5款有
      關罰金刑規定為1元以上，修正後同條款有關罰金刑規定
      為新台幣1000元以上，以百元計算。則依修正前刑法第68
      條規定罰金加減者，僅加減其最高度；而依修正後刑法第
      67條規定罰金加減者，其最高度及最低度同加減之。故毒
      品危害條例第4條第6項、第1項販賣第一級毒品未遂之法
      定刑，有關罰金部分，依上開減輕其刑之規定，修正後刑
      法之規定並未較有利於被告。又刑法第64條第2項原條文
      規定「死刑減輕者，為無期徒刑，或為15年以下12年以上
      有期徒刑。」，修正後該條項規定「死刑減輕者，為無期
      徒刑。」；刑法第65條第2項之原條文規定「無期徒刑減
      輕者，為7年以上有期徒刑。」，修正後該條項規定「無
      期徒刑減輕者，為20年以下15年以上有期徒刑。」，比較
      新舊法之規定，以舊法較有利於被告，是本件應依修正後
      刑法第2條笫1項前段之規定，適用行為時之法律，先予敘
      明。
（二）核被告所為，係犯毒品危害防制條例第4條第6項、第1項
      之販賣第一級毒品未遂罪，其持有毒品之低度行為，為販
      賣之高度行為所吸收，不另論罪。又檢察官認被告係涉犯
      同條例第4條第1項之販賣既遂罪，惟查被告雖持有菲少之
      第一級毒品，然被告自身亦有施用第一級毒品之犯行，並
      送觀察勒戒，此有本院被告前案紀錄表在卷可參，其購入
      第一級毒品之動機，非不得係供己施用，且遍查卷內資料
      既無積極事實足資證明被告於販賣予證人乙○○之前，尚
      有其他以販賣之意思而販入，依罪疑惟輕原則，尚難依被
      告持有菲少之毒品，遽認定被告是以販賣意思而購入第一
      級毒品海洛因，依前開證據僅能認定被告是持有毒品中，
      另行起意販賣毒品予乙○○未遂，檢察官認被告涉犯販賣
      第一級毒品既遂罪，尚有未洽，併予敘明。而被告著手於
      販賣行為之實行，尚未達於既遂階段即被查獲，為未遂犯
      ，應依修正後刑法第25條第2項減輕其刑。
肆、原審就此部分，因之適用毒品危害防制條例第4條第6項、第
    1項、第18條第1項前段、第19條第1項，刑法第2條第1項前
    段、第11條、第25條等規定，並審酌被告素行非佳，犯後避
    重就輕，造成不必要之困擾及增加檢察機關調查之困難與正
    確性，其販賣毒品之數量雖不多，但為圖私利，罔顧國民身
    體健康，破壞社會秩序及其犯罪後猶一再飾詞不知悔悟等一
    切情狀，量處被告有期徒刑9年，並諭知扣案之海洛因6包（
    合計驗餘淨重49.88公克）沒收銷燬之。另上開6包海洛因之
    外包裝袋夾鍊袋6個（包裝淨重2.72公克），有防止毒品裸
    露、逸出及便於攜帶之功用，及供聯絡本件販毒之行動電話
    1具（參附行動電話業者復本院諸函，以SIM卡於行動電話門
    號於租用時，其所有權已移轉與租用人，本件沒收之行動電
    話，應包含SIM卡，原審誤以不包含之，特此更正），應予
    沒收。並說明扣案之海洛因殘渣袋3只、安非他命殘渣袋7只
    、分裝袋10個、未使用之針筒2支、使用過之針筒2支、小燈
    泡1個、吸管1支、電子秤1台、湯匙1支、安非他命1包（毛
    重1.1公克）、非毒品之粉末2包等，與本案並無關連，不另
    為沒收之諭知。復另說明臺灣臺北地方法院檢察署95年度偵
    字第307號併案部分與本案無裁判上一罪之關係，該部分應
    退由檢察官另為適當之處分。核其認定、用法均無違誤，量
    刑亦稱妥適。被告上訴意旨，仍執陳詞否認犯罪，顯無可採
    。其執此上訴意旨，任意指摘原判決不當，求予撤銷改判，
    為無理由，應予駁回。
乙、無罪部分
壹、公訴意旨略以：被告與楊中平基於概括犯意聯絡，明知匯豐
    商業銀行所有0000000000000000卡號（卡面顯示發卡銀行為
    中華商業銀行）、誠泰商業銀行所有0000000000000000卡號
    2張（卡面顯示發卡銀行分別為玉山銀行、中華商業銀行）
    及0000000000000000號1張等信用卡，係屬偽造，仍自民國
    91年9月某日起開始共同持有，並於同年月12日，向設於台
    北市○○區○○路16號華納威秀電影院（下稱華納威秀電影
    院），以電話語音購票方式，告以0000000000000000號信用
    卡卡號，而冒刷新台幣（下同）305元；復以同樣手法，於
    同年月12日、19日、25日，以0000000000000000號信用卡，
    於同年月18日，以0000000000000000號信用卡，分別冒刷
    860元及250元，而共同行使偽造信用卡。甲○○復與楊中平
    基於犯意聯絡，於91年9月間起，未經許可，共同持有具殺
    傷力之仿德製八釐米半自動土造手槍1支及具殺傷力之子彈4
    顆，因認被告涉犯槍砲彈藥刀械管制條例第11條第4項之持
    有可發射子彈，具有殺傷力之改造手槍、同條例第12條第4
    項之持有子彈、刑法第2百01條之1第2項之行使偽造信用卡
    罪嫌。
貳、按犯罪事實應依證據認定之，無證據不得認定犯罪事實；又
    不能證明被告犯罪者，即應諭知無罪之判決，刑事訴訟法第
    154條、第301條第1項分別定有明文。次按認定不利於被告
    之事實，須依積極證據，苟積極證據不足為不利於被告事實
    之認定時，即應為有利於被告之認定，更不必有何有利之證
    據，最高法院30年上字第816號判例意旨可資參照。
參、訊據被告堅決否認有收受、行使偽造信用卡或持有手槍、子
    彈之犯行，辯稱：上開物品係警方違法搜索所得，不具證據
    能力；且各該物品均係同案被告楊中平攜入房間並藏在沙發
    內云云。
肆、檢察官認被告涉有上開罪嫌，無非以偵查中同案被告楊中平
    、之供述、證人馮月林、邱嘉隆、鄭福來、張志宏於警訊中
    之證述及扣案上開偽造信用卡6張、手槍1支、子彈4發暨內
    政部警政署91年11月28日槍彈鑑定書乙份、信用卡消費明細
    、冒用明細、誠泰商業銀行爭議交易明細表、信用卡人工授
    權查詢資料各1份、財團法人聯合信用卡處理中心回函4份為
    其主要論據。
伍、扣案偽造信用卡、槍、彈之證據能力部分：
（一）按搜索應用搜索票，為刑事訴訟法第128條第1項所明定。
      又旅客對於住宿之旅館房間，各有其監督權，且既係供旅
      客起居之場所，即不失為住宅性質，最高法院69年台上字
      第1474號判例意旨亦可參照。是以實施偵查職務之警員，
      如欲對有人居住之旅館房間進行搜索，自應與搜索私人住
      宅之情形相同，需符合刑事訴訟法之相關規定，不能以臨
      檢之方式為之，要屬當然。本件依證人即當時執行搜索之
      警員吳文程所述及卷附臨時檢查紀錄表2份觀之，係執行
      春風專案之專案勤務臨檢（見原審93年8月3日審判筆錄）
      ，且扣押筆錄中所載之執行依據，僅經冒名林金蓮者即被
      告之同意搜索，足見本件警方未持搜索票即進行搜索甚明
      。而上開206號房間雖係被告所承租，但依卷附自願受搜
      索同意書之內容，被告同意受搜索之範圍僅為車牌號碼2
      Ａ－7959號之自小客車，並未包含上開房間，是就上開房
      間而言，並無證據證明已得租用人即被告之同意搜索。再
      旅館房間出租後使用權即轉移至住宿或休息之房客，旅館
      之主人、經理、服務生或櫃檯人員，於該段期間內自不得
      任意加以支配使用，並無同意搜索之權限可言，故本件雖
      經旅館服務人員陳裕煇提供鑰匙供警方開門進入上開房間
      ，仍不得謂屬於合法之同意搜索。再者，證人吳文程所述
      ，警方僅係因上開房間內有4、5個人在裡面，即鎖定該房
      間臨檢，並於敲門後，以房間內之反應為：「我們就聽到
      樓上的人有人跑來跑去的，好像有在搬桌子」、「可以從
      窗戶看到裡面有人．．．」、「敲門過了10分鐘他們都不
      開」等情，懷疑有人藏東西（見前揭審判筆錄）；然依上
      情觀之，僅能推測房間內的人不願開門接受臨檢，並無相
      當理由足認其犯罪行為已構成或即將發生危害，亦無明顯
      事實足認為有人在內犯罪之急迫情形，與刑事訴訟法第
      131條第1項第3款所定之逕行搜索規定不符。是本件警方
      搜索上開房間之程序並不合法，從而非法搜索陸續扣得之
      前開證物，均屬違背法定程序取得之證據。
（二）次按除法律另有規定外，實施刑事訴訟程序之公務員因違
      背法定程序取得之證據，其有無證據能力之認定，應審酌
      人權保障及公共利益之均衡維護，刑事訴訟法第158條之4
      定有明文。本件扣得之偽造信用卡6張部分，依公訴意旨
      所載，係犯刑法第201條之1第2項之行使偽造信用卡罪，
      法定刑為5年以下有期徒刑，尚非重大，且經冒刷之金額
      僅1000 元餘，對於公共利益之危害尚屬輕微，故審酌上
      情與人權保障間之均衡，認該扣案6張偽造信用卡應無證
      據能力。至於扣案之槍、彈部分，係犯槍砲彈藥刀械管制
      條例第11條第4項之持有具有殺傷力之改造手槍、同條例
      第12條第4項之持有具有殺傷力之改造子彈罪，法定刑較
      重，對於社會治安及一般民眾之人身安全危害重大，且為
      政府公告查禁之違禁物，揆諸前揭規定，認扣案之槍、彈
      應有證據能力。
陸、行使或收受偽造信用卡部分：
    本件扣案之6張偽造信用卡業經認定為無證據能力，業如前
    述，自無從逕以認定被告共同持有該6張偽造信用卡之犯行
    。況證人馮月林、邱嘉隆、鄭福來、張志宏於警訊中之證述
    及卷附信用卡消費明細、冒用明細、誠泰商業銀行爭議交易
    明細表、信用卡人工授權查詢資料各1份、財團法人聯合信
    用卡處理中心回函4份等書證，均僅足供上開六張信用卡為
    偽造，且經冒刷之證明，至究係何人持有、何人冒刷行使，
    並無法由上開證據中得知，再本案係以電話語音購票之方式
    冒刷，亦無刷卡之簽帳單可供查核，復無電話通聯紀錄證明
    冒刷之電話為被告或其他共犯所撥打，本件顯無足夠之積極
    證據證明被告有行使偽造信用卡或意圖供行使之用而收受偽
    造信用卡之行為。
柒、持有手槍、子彈部分：
（一）上開房間雖係被告承租，並與李國隆共同居住其內已數日
      之久，但楊中平於查獲前一、二日偕女同往共住，而扣案
      之手槍1支、子彈4發係在上開房間沙發夾縫內所起出等情
      ，固為被告所自承，並經證人吳文程於另案及原審證述無
      異；惟查獲時，被告係在樓下，並不在房間內，亦經證人
      吳文程證述在卷；是查扣當時該房間內既有被告及楊中平
      、李國隆同住，自亦不排除係楊中平單獨持有或3人共同
      持有之可能，故在無其他積極證據證明被告有持有上開槍
      、彈之犯行，或知悉其餘二人持有，並與之有共同持有之
      犯意聯絡，即難遽令入罪。
（二）偵查中之同案被告楊中平於警訊、偵查中雖供稱上開槍、
      彈係被告與李國隆所持有，惟當時楊中平係以「李哲文」
      之名冒名應訊，其既不願意告以真實姓名，顯有逃避刑事
      追訴之情甚明，自無法期待其就攸關刑事責任之槍、彈持
      有者能據實陳述。且其經發現為冒名應訊後，於警訊及偵
      查中均供稱係被告於警方進入前，要其背誦李哲文之年籍
      資料，當時被告並未提供李哲文之證件云云（見91年偵字
      第19250號偵查卷第188頁背面、第189頁，當時尚不知被
      告冒名林金蓮）；然依前揭偵查卷第59頁背面之贓證物照
      片觀之，警方同時查獲者包含李哲文之職業小型車駕駛執
      照，其上所黏貼之照片與91年度偵字第13328號偵查卷第
      25頁上方李哲文本人之照片迥異，反與91年度偵字第
      19250號偵查卷第63頁楊中平於警局所拍攝之照片雷同，
      顯然楊中平之照片於警方查獲前已黏貼於李哲文之證件上
      ，是不論究係何人偽造或變造，楊中平身為照片提供者，
      當知之甚詳。況查獲當時被告係在樓下汽車內，楊中平與
      李國隆係在二樓，竟供稱被告於警方進入前，要其背誦李
      哲文之年籍資料，當時並未提供李哲文之證件等語？顯係
      避重就輕，不能排除為誣陷被告之可能，尚難遽予採信。
（三）證人吳文程證述警方第一次搜索完畢逮捕李國隆、楊中平
      及被告後，被告稱要帶警方回去現場找東西，找警方想要
      的東西，警員乃又帶被告回上開房間內搜出扣案手槍（第
      二次搜索），並搜出手槍回警局後，警方問有槍應該就有
      子彈，被告遂稱裡面還有東西，並且要求警方不要銬腳鐐
      ，警方即又帶被告回上開房間內並搜出扣案子彈（第三次
      搜索），第三次搜索時被告甚且從窗戶跳下逃走約300公
      尺。按持有手槍、子彈之刑責不輕，縱非習知法律之人，
      亦應有此常識，而被告於警方第一次搜索未果後，竟然主
      動暗示警方尚有槍、彈，已與常情有違，且其既陪同警方
      回到現場，自可於第二次搜出手槍時即一併告知尚有子彈
      ，又何需於回到警局後再第三次陪同警方回到現場？嗣後
      再乘機逃跑。是依上情研判，被告告知警方之目的顯然在
      於乘回到現場搜索之機會逃跑，方冒承擔持有槍、彈刑責
      之風險，主動告知警方，並於第二次搜索無機會時，再次
      告知尚有子彈，並要求不要上腳銬，而為自己製造第三次
      搜索時逃跑之機會，至為灼然。是尚不得以被告知悉沙發
      中藏有槍彈即遽論被告持有槍之刑責。
（四）證人林伯卿於91年11月14日檢察官訊問時證稱在91年9月
      28 日前3、4天在蘆洲家中曾看到「李哲文」（楊中平）
      把手槍拿出來玩，說做偽卡，必要時拿出來拼命等語（見
      91年度偵字第19250號卷第87頁），並與楊中平對質，楊
      中平否認槍為其所有，稱槍是林伯卿大哥小Ｋ所有，林伯
      卿堅稱係李哲文拿出來，楊中平則稱該放槍之皮包係小Ｋ
      的。可見在本案被查獲前，楊中平已看過本案之槍，甚或
      是持有，是其嗣諉稱扣案之槍彈係被告所有，在其至汽車
      旅館同住時已係被告所有云云，顯係卸責之詞。
捌、綜上所述，本件依調查所得證據尚不足以證明被告有上開檢
    察官所指行使或意圖行使而收受偽造信用卡、持有手槍、子
    彈等犯行，揆諸上揭說明，自應為無罪之諭知。另按沒收為
    從刑之一種，依主從不可分原則，應附隨於主刑而同時宣告
    之，除有罪、免刑等判決，於裁判時併宣告外，如諭知無罪
    之判決，既無主刑，從刑亦無所附麗，最高法院78年臺非字
    第72號判例可資參照。本案既不能證明被告犯罪，上開扣案
    之偽造信用卡6張、手槍1支及子彈4發，即無從於本件判決
    宣告沒收，併此敘明。
玖、原審因以不能證明被告此部分犯罪，而為被告此部分無罪之
    諭知，核無違誤。檢察官上訴意旨，徒就已經原審詳予審酌
    之證據資料，再為爭執其證明力，任意指摘原判決此部分不
    當，求予撤銷改判，為無理由，亦應予駁回。
據上論斷，應依刑事訴訟法第368條，判決如主文。
本案經檢察官羅松芳到庭執行職務。
中    華    民    國    97    年    4    月    30     日
                  刑事第二十庭審判長法  官  楊貴雄
                                    法  官  林立華
                                    法  官  林銓正
以上正本證明與原本無異。
如不服本判決，應於收受送達後10日內向本院提出上訴書狀，其
未敘述上訴之理由者並得於提起上訴後10日內向本院補提理由書
（均須按他造當事人之人數附繕本）。
                                    書記官  陳玲憶
中    華    民    國    97    年    5     月    2     日
附錄：本案論罪科刑法條全文
毒品危害防制條例第4條
製造、運輸、販賣第一級毒品者，處死刑或無期徒刑；處無期徒
刑者，得併科新臺幣1千萬元以下罰金。
製造、運輸、販賣第二級毒品者，處無期徒刑或7年以上有期徒
刑，得併科新臺幣7百萬元以下罰金。
製造、運輸、販賣第三級毒品者，處5年以上有期徒刑，得併科
新臺幣5百萬元以下罰金。
製造、運輸、販賣第四級毒品者，處3年以上10年以下有期徒刑
，得併科新臺幣3百萬元以下罰金。
製造、運輸、販賣專供製造或施用毒品之器具者，處1年以上7年
以下有期徒刑，得併科新臺幣1百萬元以下罰金。
前五項之未遂犯罰之。


司法院資訊處製作；財團法人民間司法改革基金會備份。
